# 合同资产减值会计处理问题

提问人：dszh87 时间：2021-07-20 14:33:09
根据《准则 14 号-收入》合同资产，是指企业已向客户转让商品而有权收取对价的权利，且该权利取决于时间流逝之外的其他因素。如企业向客户销售两项可明确区分的商品，企业因已交付其中一项商品而有权收取款项，但收取该款项还取决于企业交付另一项商品的，企业应当将该收款权利作为合同资产。
根据《准则 22 号-金融工具》金融资产，是指企业持有的现金、其他方的权益工具以及符合下列条件之一的资产：1. 从其他方收取现金或其他金融资产的合同权利。例如，企业的银行存款、应收账款、应收票据和发放的贷款等均属于金融资产。而预付账款不是金融资产，因其产生的未来经济利益是商品或服务，不是收取现金或其他金融资产的权利。根据准则列举的这些金融资产，可知这种权利都是无条件的。
综上，合同资产虽然有从其他方收取现金或其他金融资产的合同权利，但是这种权利不是无条件的，是受到其他因素制约的，如需要承担其他履约义务，所以不满足金融资产的条件，故其计提的坏账准备计入“资产减值损失”，而非“信用减值损失”

回答人：chenyiwei
可以这样理解。
合同资产的可收回金额既受到债务人（客户）信用风险的影响，也受到其他风险因素（如本企业在其他履约义务或质保义务中的履约瑕疵）的影响。但只有前者适用金融工具准则中的预期信用损失模型，对于后者的影响，通过收入准则中关于可变对价等问题的规定予以调整处理。